---
title: "datapasta"
author: "Arnau Giribet"
date: "2023-01-23"
output: html_document
---

Descàrrega de totes les taules publicades a l'AEAT de l'Estadística de declarants de l'IRPF a Catalunya per trams de rendiment.

Si lestructura de la pàgina web no canvia, per altres anys només caldria canviar el valor de les variable _url_base_ i _url_continuacio_ que són l'enllaç a https://sede.agenciatributaria.gob.es/AEAT/Contenidos_Comunes/La_Agencia_Tributaria/Estadisticas/Publicaciones/sites/irpf/2020/home_parcial53b0333c491f039c667746e0eed80262918dadc7.html dividit en dues parts:
L'arrel: https://sede.agenciatributaria.gob.es/AEAT/Contenidos_Comunes/La_Agencia_Tributaria/Estadisticas/Publicaciones/sites/irpf/2020/
i la continuació: home_parcial53b0333c491f039c667746e0eed80262918dadc7.html

És molt convenient per part seva perquè l'arrel sempre es manté al llarg de totes les pàgines que es consultaran, i la continuació és la que n'especifica la taula.

A dia d'avui no hi ha problema de velocitat, no sembla que tinguin control de scrapers.

```{r}
rm(list=ls())

#llibreries
library(tidyverse)
library(rvest)

#enllaç a pàgina de partides per trams de rendiment

url_base<-'https://sede.agenciatributaria.gob.es/AEAT/Contenidos_Comunes/La_Agencia_Tributaria/Estadisticas/Publicaciones/sites/irpf/2020/'
url_continuacio<-'home_parcial53b0333c491f039c667746e0eed80262918dadc7.html'
```

###Proposta de canvis

```{r}
#read_link: accedeix als enllaços
read_link <- function(x) {
  x %>% read_html()
}

#get_list_nodes: si els enllaços contenen més llistes, en retorna els nodes
get_list_nodes <- function(x) {
  x %>% html_nodes(xpath= '//ul[@id="tree1"]//a')
}

#get_links: retorna els enllaços dels nodes
get_links <- function(x) {
  url_continuacio<- x %>% html_attr('href')
  url_continuacio<-url_continuacio[which(grepl('jrubik',url_continuacio))]
  
  links<-paste(url_base,url_continuacio,sep='')
  return(links)
}

get_table_nodes <- function(x) {
  x %>% html_nodes("table")
}

get_table_list <- function(x) {
  x %>% html_nodes(xpath = "//ul[@aria-label='Tipo de Declaración']//li")
}
get_table <- function(x){
  x %>% html_table(fill=T)
}

get_names <- function(x){
  
  tots_noms<-(x %>% html_nodes(xpath='//a[@class="header_item"]')) %>% html_text()
  tots_noms<-tots_noms[5:length(tots_noms)]
  pestanya<-tots_noms[1]
  nom_taula_pre<-tots_noms[-1]

  nom_taula<- x %>% html_nodes(xpath='//ul[@aria-label="Camino de hormigas"]//li[not(*)]') %>% html_text
  nom<-paste(pestanya,nom_taula_pre,nom_taula,sep='|')
  
  return(paste(pestanya,nom_taula,sep='||'))
}

#extreu en una llista de vectors que contenen (1) el nom de pestanya i (2) el nom de la taula
return_names <- function(x) {
  str_split(x,'\\|\\|')
}
```

```{r}
link<-c(paste(url_base,url_continuacio,sep=''))
taules<-list()

rlink<-link %>% read_link
list_nodes <- rlink %>% get_list_nodes
links<- list_nodes %>% get_links
```


```{r}
#links: Vector d'enllaços. Poden conduir a pàgines amb més enllaços o a una taula final.
links<-c(paste(url_base,url_continuacio,sep=''))
taules<-list()

continue<-length(links)>0
while(continue){
  links_new<-c()
  for(link in links){
    
    #Esgotarem un a un tots els links del for
    rlink<-link %>% read_link
    list_nodes<-rlink %>% get_list_nodes
    
    #Si té mes enllaços n'obtenim els links i els analitzarem a la següent iteració del bucle
    if(length(list_nodes)>0) {
      links_new<-c(links_new,list_nodes %>% get_links)
    }
    
    #Si no té més enllaços el link ens ha conduït a la taula, que emmagatzarem al list taules
    if(length(list_nodes)==0) {
      table_nodes<-rlink %>% get_table_nodes
      
      if(length(table_nodes)>0){
        #preparar les 3 taules, total, conjunta i individual
        nom<-rlink %>% get_names
        print(nom)
        
        taules[[nom]] <- list()
        llista_tipus_dec<- table_nodes %>% get_table_list
        
        #declaració total (per defecte ja surt aquesta)
        df <- (table_nodes[[1]]) %>% get_table
        taules[[nom]][['Total']]<-df
        
        if(length(llista_tipus_dec)>0){
          #declaració conjunta
          link_conjunta<-llista_tipus_dec[2] %>% get_links
          rlink_conjunta<-link_conjunta %>% read_link
          df<-(rlink_conjunta %>% get_table)[[1]]
          taules[[nom]][['Conjunta']]<-df
              
          #declaració individual
          link_individual<-llista_tipus_dec[3] %>% get_links
          rlink_individual<-link_individual %>% read_link
          df<-(rlink_individual %>% get_table)[[1]]
          taules[[nom]][['Individual']]<-df
          }
      }
    
    }

  }

  if(length(links_new)==0){
    continue<-F
  }
  if(length(links_new)!=0){
    links<-links_new
  }
}


#Guardar-ho amb .RData

rm(list=setdiff(ls(),c('taules')))
save.image(paste('output/00.taulesIRPF2020_',format(Sys.time(),"%d-%m-%Y"),'.RData',sep=''))
```

Treure-les a excel

```{r}
# library('openxlsx')
# load(paste('output/00.taulesIRPF2020_25-01-2023.RData',sep=''))
# 
# wb <- createWorkbook()
# 
# #agrupo quotes líquides amb quotes líquides incrementades perquè dona problemes
# pestanyes_excel[pestanyes_excel=='CUOTAS LÍQUIDAS INCREMENTADAS']<-'CUOTAS LÍQUIDAS'
# pestanyes_excel<-unique(pestanyes_excel)
# 
# #noms de pestanyes limitats a 31 caràcters
# w<-which(sapply(pestanyes_excel,nchar)>31)
# #pestanyes_excel[w] #executar per veure les que cal arreglar
# pestanyes_excel_31<-pestanyes_excel
# 
# pestanyes_excel_31[pestanyes_excel_31=='RENDIMIENTOS DEL CAPITAL MOBILIARIO']<-                   'RENDIMIENTOS CAPITAL MOBILIARIO'
# pestanyes_excel_31[pestanyes_excel_31=='BIENES INMUEBLES NO AFECTOS A ACTIVIDADES ECONÓMICAS']<-  'BIENES INMUEBLES NO AFECTOS'
# pestanyes_excel_31[pestanyes_excel_31=='RENDIMIENTOS DE ACTIVIDADES ECONÓMICAS']<-                'RENDIMIENTOS ACTIVIDADES ECO.'
# pestanyes_excel_31[pestanyes_excel_31=='BASE IMPONIBLE GENERAL Y DEL AHORRO']<-                   'BASE IMPONIBLE'
# pestanyes_excel_31[pestanyes_excel_31=='REDUCCIONES DE LA BASE IMPONIBLE']<-                      'REDUCCIONES BI'
# pestanyes_excel_31[pestanyes_excel_31=='REDUCCIONES APLICADAS A LA BASE IMPONIBLE GENERAL']<-     'REDUCCIONES BIG'
# pestanyes_excel_31[pestanyes_excel_31=='REDUCCIONES APLICADAS A LA BASE IMPONIBLE DEL AHORRO']<-  'REDUCCIONES BIA'
# pestanyes_excel_31[pestanyes_excel_31=='BASE LIQUIDABLE GENERAL Y DEL AHORRO']<-                  'BASE LIQUIDABLE'
# pestanyes_excel_31[pestanyes_excel_31=='CIRCUNSTANCIAS PERSONALES Y FAMILIARES: MÍNIMO PERSONAL Y FAMILIAR']<-'MÍNIMO PERSONAL Y FAMILIAR'
# pestanyes_excel_31[pestanyes_excel_31=='DEDUCCIONES DE LA CUOTA LÍQUIDA INCREMENTADA TOTAL']<-    'DEDUCCIONES CUOTA LÍQUIDA I.T.'
# pestanyes_excel_31[pestanyes_excel_31=='CUOTA RESULTANTE DE LA AUTOLIQUIDACIÓN']<-                'CUOTA RESULTANTE AUTOLIQ.'
# pestanyes_excel_31[pestanyes_excel_31=='RETENCIONES Y DEMÁS PAGOS A CUENTA']<-                    'RETENCIONES Y DEMÁS PAGOS'
# 
# #crear formats
# style_number<-createStyle(numFmt='NUMBER')
# style_text_title<-createStyle(wrapText = T, halign='center', valign='center', textDecoration='bold')
# style_text_trams<-createStyle(halign='left', valign='center', textDecoration='bold')
# 
# #crear pestanyes de format numèric
# for(pestanya in pestanyes_excel_31){
#   addWorksheet(wb, pestanya)
# }
# 
# 
# #afegir-hi les dades
# start_row<-2
# pestanya_prev<-''
# 
# for(i in 1:length(taules)){
#   nom_taula<-names(taules)[i]
#   
#   quina_pestanya<-which(sapply(pestanyes_excel, function(x) grepl(x,nom_taula)))
#   pestanya<-pestanyes_excel_31[quina_pestanya]
#   
#   if(pestanya!=pestanya_prev){
#     start_row<-2
#     print(pestanya)
#   }
#   
#   #total, conjunta o individual
#   taules_i<-taules[[i]]
#   
#   start_col<-2
#   for(j in 1:length(taules_i)){
#     
#     #fer més ampla la primera columna
#     setColWidths(wb, pestanya, cols=start_col, widths = 20)
#     
#     if(!(grepl('DEDUCCIONES',nom_taula) & grepl('Detalle',nom_taula))){
#       writeData(wb, pestanya, names(taules_i)[j], startRow = start_row, startCol = start_col)
#       
#       taula_num<-taules_i[[j]][3:13,-1]
#       taula_num[taula_num == 'S.E.'] <- NA
#       taula_num<-sapply(taula_num, function(x) as.numeric(gsub(',','.',gsub('\\.','',x))))
# 
#       writeData(wb, pestanya, taules_i[[j]][1:2,], startRow = start_row+1, startCol = start_col) #titols, files 1 i 2
#       writeData(wb, pestanya, taules_i[[j]][,1], startRow = start_row+1, startCol = start_col) #trams, columna 1
#       writeData(wb, pestanya, taula_num, startRow = start_row+4, startCol = start_col+1, colNames=F) #valors numèrics
#       
#       mergeCells(wb, pestanya, rows = (start_row+1):(start_row+1+2), cols = start_col) #Tramos de Rend. e Imputac. - fila 1 a 3, col 1
#       mergeCells(wb, pestanya, rows = (start_row+1), cols = (start_col+1):(start_col+2)) #DATOS GENERALES - fila 1, col 2 a 3
#       mergeCells(wb, pestanya, rows = (start_row+1), cols = (start_col+3):(start_col+7)) #INFORMACIÓN SOBRE LA PARTIDA - fila 1, col 4 a 8
#       mergeCells(wb, pestanya, rows = (start_row+1+1):(start_row+1+2), cols = (start_col+1)) #LiquidacionesNúmero Total - fila 2 a 3, col 2
#       mergeCells(wb, pestanya, rows = (start_row+1+1):(start_row+1+2), cols = (start_col+2)) #Distribución Número - fila 2 a 3, col 3
#       mergeCells(wb, pestanya, rows = (start_row+1+1), cols = (start_col+3):(start_col+4)) #LIQUIDACIONES PARTIDA - fila 2, col 4 a 5
#       mergeCells(wb, pestanya, rows = (start_row+1+1), cols = (start_col+5):(start_col+7)) #IMPORTE PARTIDA - fila 2, col 6 a 8
#       
#       #títols: text ajustat, centrat i en negreta
#       addStyle(wb, pestanya, style_text_title, rows = (start_row+1):(start_row+1+2), cols = start_col) #Tramos de Rend. e Imputac.
#       addStyle(wb, pestanya, style_text_title, rows = (start_row+1), cols = (start_col+1):(start_col+2)) #DATOS GENERALES
#       addStyle(wb, pestanya, style_text_title, rows = (start_row+1), cols = (start_col+3):(start_col+7)) #INFORMACIÓN SOBRE LA PARTIDA
#       addStyle(wb, pestanya, style_text_title, rows = (start_row+1+1):(start_row+1+2), cols = (start_col+1)) #LiquidacionesNúmero Total
#       addStyle(wb, pestanya, style_text_title, rows = (start_row+1+1):(start_row+1+2), cols = (start_col+2)) #Distribución Número
#       addStyle(wb, pestanya, style_text_title, rows = (start_row+1+1), cols = (start_col+3):(start_col+4)) #LIQUIDACIONES PARTIDA
#       addStyle(wb, pestanya, style_text_title, rows = (start_row+1+1), cols = (start_col+5):(start_col+7)) #IMPORTE PARTIDA
#       addStyle(wb, pestanya, style_text_title, rows = (start_row+1+2), cols = (start_col+3):(start_col+7)) #Núm-Dist-Imp-Dist-Media
#       
#       #trams: text a l'esquerra i en negreta
#       addStyle(wb, pestanya, style_text_trams, rows = (start_row+1+3):(start_row+1+13), cols = (start_col)) #trams - fila 4 a , col 1
#       
#       #números amb format número
#       #addStyle(wb, pestanya, style_number, rows = (start_row+1+3):(start_row+1+13), cols = (start_col+1):(start_col+7), gridExpand = T)
#     }
#     
#     if((grepl('DEDUCCIONES',nom_taula) & grepl('Detalle',nom_taula))){
#       taula_num<-taules_i[[j]][,-1]
#       taula_num[taula_num == 'S.E.'] <- NA
#       taula_num<-sapply(taula_num, function(x) as.numeric(gsub(',','.',gsub('\\.','',x))))
# 
#       writeData(wb, pestanya, taules_i[[j]][,1], startRow = start_row+1, startCol = start_col) #partides, columna 1
#       writeData(wb, pestanya, taula_num, startRow = start_row+1, startCol = start_col+1, colNames=T) #valors numèrics
#       
#       #títols: text ajustat, centrat i en negreta
#       addStyle(wb, pestanya, style_text_title, rows = (start_row+1), cols = start_col:(start_col+3)) #Tramos de Rend. e Imputac.
#       
#       #trams: text a l'esquerra i en negreta
#       addStyle(wb, pestanya, style_text_trams, rows = (start_row+1+1):(start_row+1+12), cols = (start_col)) #partides
#       
#       #números amb format número
#       #addStyle(wb, pestanya, style_number, rows = (start_row+1+1):(start_row+1+12), cols = (start_col+1):(start_col+3), gridExpand = T)
#     }
#     
#     start_col<-start_col+ncol(taules_i[[j]])+1
#   }
#   start_row<-start_row+nrow(taules_i[[j]])+3
#   pestanya_prev<-pestanya
# }
# 
# saveWorkbook(wb, paste('output/00.taulesIRPF2020_',format(Sys.time(),"%d-%m-%Y"),'.xlsx',sep=''), overwrite = TRUE)
```


