---
title: "datapasta"
author: "Arnau Giribet"
date: "2023-01-23"
output: html_document
---

Descàrrega de totes les taules publicades a l'AEAT de l'Estadística de declarants de l'IRPF a Catalunya per trams de rendiment.

Si lestructura de la pàgina web no canvia, per altres anys només caldria canviar el valor de les variable _url_base_ i _url_continuacio_ que són l'enllaç a https://sede.agenciatributaria.gob.es/AEAT/Contenidos_Comunes/La_Agencia_Tributaria/Estadisticas/Publicaciones/sites/irpf/2020/home_parcial53b0333c491f039c667746e0eed80262918dadc7.html dividit en dues parts:
L'arrel: https://sede.agenciatributaria.gob.es/AEAT/Contenidos_Comunes/La_Agencia_Tributaria/Estadisticas/Publicaciones/sites/irpf/2020/
i la continuació: home_parcial53b0333c491f039c667746e0eed80262918dadc7.html

És molt convenient per part seva perquè l'arrel sempre es manté al llarg de totes les pàgines que es consultaran, i la continuació és la que n'especifica la taula.

A dia d'avui no hi ha problema de velocitat, no sembla que tinguin control de scrapers.

```{r}
rm(list=ls())

#llibreries
library(tidyverse)
library(rvest)

#enllaç a pàgina de partides per trams de rendiment

url_base<-'https://sede.agenciatributaria.gob.es/AEAT/Contenidos_Comunes/La_Agencia_Tributaria/Estadisticas/Publicaciones/sites/irpf/2020/'
url_continuacio<-'home_parcial53b0333c491f039c667746e0eed80262918dadc7.html'

url<-paste(url_base,url_continuacio,sep='')
r_url<-read_html(url)

taules<-list()
#trobar la llista general: (1) rendimientos del trabajo, (2) rendimientos del capital mobiliario, (3) bienes i...
arbre1<-r_url %>% html_nodes(css = "li[style='list-style-image: none; list-style-type: none;']")

pestanyes_excel<-sapply(1:length(arbre1), function(x) arbre1[x] %>% html_nodes('a') %>% html_text())

#inici de la iteració dins de l'arbre 1

for(arbre1_k in 1:length(arbre1)){
  
  text1<-arbre1[arbre1_k] %>% html_nodes('a') %>% html_text()
  cat(text1,end='\n')
  link<-arbre1[arbre1_k] %>% html_nodes('a') %>% html_attr('href')
  
  link<-paste(url_base,link,sep='')
  r_url_1<-read_html(link)
  
  #trobar llista dins de l'arbre 2
  arbre2<-r_url_1 %>% html_nodes(css = "li[style='list-style-image: none; list-style-type: none;']")
  
  #si ja és final obtenim la taula
  if(length(arbre2)==0){
    
    df_list<-r_url_1 %>% html_nodes("table")
    
    if(length(df_list)>0){
      #preparar les 3 taules, total, conjunta i individual
      text<-paste(text1)
      taules[[text]] <- list()
      llista_tipus_dec<-r_url_1 %>% html_nodes(xpath = "//ul[@aria-label='Tipo de Declaración']//li")
          
      #total (per defecte ja surt aquesta)
      df <- (df_list[[1]]) %>% html_table(fill=T)
      taules[[text]][['Total']]<-df
      
      if(length(llista_tipus_dec)>0){
        #conjunta
        link_conjunta<-llista_tipus_dec[2] %>% html_nodes('a') %>% html_attr('href')
        link_conjunta<-paste(url_base,link_conjunta,sep='')
        r_url_1_conj<-read_html(link_conjunta)
        df_list_conj<-r_url_1_conj %>% html_nodes("table")
        df_conj <- (df_list_conj[[1]]) %>% html_table(fill=T)
        taules[[text]][['Conjunta']]<-df_conj
            
        #individual
        link_individual<-llista_tipus_dec[3] %>% html_nodes('a') %>% html_attr('href')
        link_individual<-paste(url_base,link_individual,sep='')
        r_url_1_ind<-read_html(link_individual)
        df_list_ind<-r_url_1_ind %>% html_nodes("table")
        df_ind <- (df_list_ind[[1]]) %>% html_table(fill=T)
        taules[[text]][['Individual']]<-df_ind
      }
      }
  }
  
  #si no és final entrem més a dins
  
  if(length(arbre2)>0){
    for(arbre2_k in 1:length(arbre2)){
      text2<-arbre2[arbre2_k] %>% html_nodes('a') %>% html_text()
      cat('\t',text2,end='\n')
  
      link<-arbre2[arbre2_k] %>% html_nodes('a') %>% html_attr('href')
  
      link<-paste(url_base,link,sep='')
      r_url_2<-read_html(link)
  
      #trobar llista dins de l'arbre 3
      arbre3<-r_url_2 %>% html_nodes(css = "li[style='list-style-image: none; list-style-type: none;']")
      
      #si ja és final obtenim la taula
      if(length(arbre3)==0){
        
        df_list<-r_url_2 %>% html_nodes("table")
        
        if(length(df_list)>0){
          
          #preparar les 3 taules, total, conjunta i individual
          text<-paste(text1,text2)
          taules[[text]] <- list()
          llista_tipus_dec<-r_url_2 %>% html_nodes(xpath = "//ul[@aria-label='Tipo de Declaración']//li")
          
          #total (per defecte ja surt aquesta)
          df <- (df_list[[1]]) %>% html_table(fill=T)
          taules[[text]][['Total']]<-df
          
          if(length(llista_tipus_dec)>0){
            #conjunta
            link_conjunta<-llista_tipus_dec[2] %>% html_nodes('a') %>% html_attr('href')
            link_conjunta<-paste(url_base,link_conjunta,sep='')
            r_url_2_conj<-read_html(link_conjunta)
            df_list_conj<-r_url_2_conj %>% html_nodes("table")
            df_conj <- (df_list_conj[[1]]) %>% html_table(fill=T)
            taules[[text]][['Conjunta']]<-df_conj
            
            #individual
            link_individual<-llista_tipus_dec[3] %>% html_nodes('a') %>% html_attr('href')
            link_individual<-paste(url_base,link_individual,sep='')
            r_url_2_ind<-read_html(link_individual)
            df_list_ind<-r_url_2_ind %>% html_nodes("table")
            df_ind <- (df_list_ind[[1]]) %>% html_table(fill=T)
            taules[[text]][['Individual']]<-df_ind
          }
          }
      }
      
      #si no és final entrem més a dins
      
      if(length(arbre3)>0){
        for(arbre3_k in 1:length(arbre3)){
          text3<-arbre3[arbre3_k] %>% html_nodes('a') %>% html_text()
          cat('\t\t',text3,end='\n')
          link<-arbre3[arbre3_k] %>% html_nodes('a') %>% html_attr('href')
  
          link<-paste(url_base,link,sep='')
          r_url_3<-read_html(link)
          
          #trobar llista dins de l'arbre 4
          arbre4<-r_url_3 %>% html_nodes(css = "li[style='list-style-image: none; list-style-type: none;']")
          
          #si ja és final obtenim la taula
          if(length(arbre4)==0){
            
            df_list<-r_url_3 %>% html_nodes("table")
            if(length(df_list)>0){
              
              #preparar les 3 taules, total, conjunta i individual
              text<-paste(text1,text2,text3)
              taules[[text]] <- list()
              llista_tipus_dec<-r_url_3 %>% html_nodes(xpath = "//ul[@aria-label='Tipo de Declaración']//li")
            
              #total (per defecte ja surt aquesta)
              df <- (df_list[[1]]) %>% html_table(fill=T)
              taules[[text]][['Total']]<-df
              
              if(length(llista_tipus_dec)>0){
                #conjunta
                link_conjunta<-llista_tipus_dec[2] %>% html_nodes('a') %>% html_attr('href')
                link_conjunta<-paste(url_base,link_conjunta,sep='')
                r_url_3_conj<-read_html(link_conjunta)
                df_list_conj<-r_url_3_conj %>% html_nodes("table")
                df_conj <- (df_list_conj[[1]]) %>% html_table(fill=T)
                taules[[text]][['Conjunta']]<-df_conj
                
                #individual
                link_individual<-llista_tipus_dec[3] %>% html_nodes('a') %>% html_attr('href')
                link_individual<-paste(url_base,link_individual,sep='')
                r_url_3_ind<-read_html(link_individual)
                df_list_ind<-r_url_3_ind %>% html_nodes("table")
                df_ind <- (df_list_ind[[1]]) %>% html_table(fill=T)
                taules[[text]][['Individual']]<-df_ind
              }
            
            }
          }
          
          #si no és final entrem més a dins
          if(length(arbre4)>0){
            
            for(arbre4_k in 1:length(arbre4)){
              text4<-arbre4[arbre4_k] %>% html_nodes('a') %>% html_text()
              cat('\t\t\t',text4,end='\n')
              link<-arbre4[arbre4_k] %>% html_nodes('a') %>% html_attr('href')
              
              link<-paste(url_base,link,sep='')
              r_url_4<-read_html(link)
              
              #trobar llista dins de l'arbre 5
              arbre5<-r_url_4 %>% html_nodes(css = "li[style='list-style-image: none; list-style-type: none;']")
                
              #si ja és final obtenim la taula
              if(length(arbre5)==0){
              
                df_list<-r_url_4 %>% html_nodes("table")
                
                if(length(df_list)>0){
                  
                  #preparar les 3 taules, total, conjunta i individual
                  text<-paste(text1,text2,text3,text4)
                  taules[[text]] <- list()
                  llista_tipus_dec<-r_url_4 %>% html_nodes(xpath = "//ul[@aria-label='Tipo de Declaración']//li")
                
                  #total (per defecte ja surt aquesta)
                  df <- (df_list[[1]]) %>% html_table(fill=T)
                  taules[[text]][['Total']]<-df
                  
                  if(length(llista_tipus_dec)>0){
                    #conjunta
                    link_conjunta<-llista_tipus_dec[2] %>% html_nodes('a') %>% html_attr('href')
                    link_conjunta<-paste(url_base,link_conjunta,sep='')
                    r_url_4_conj<-read_html(link_conjunta)
                    df_list_conj<-r_url_4_conj %>% html_nodes("table")
                    df_conj <- (df_list_conj[[1]]) %>% html_table(fill=T)
                    taules[[text]][['Conjunta']]<-df_conj
                    
                    #individual
                    link_individual<-llista_tipus_dec[3] %>% html_nodes('a') %>% html_attr('href')
                    link_individual<-paste(url_base,link_individual,sep='')
                    r_url_4_ind<-read_html(link_individual)
                    df_list_ind<-r_url_4_ind %>% html_nodes("table")
                    df_ind <- (df_list_ind[[1]]) %>% html_table(fill=T)
                    taules[[text]][['Individual']]<-df_ind
                  }
                  
                  }
                }
              
              #si no és final entrem més a dins
              if(length(arbre5)>0){
                print("Fes l'arbre més profund")
              }
              
            }
          }
          
        }
      }
    }
  }
}
```

Guardar-ho amb .RData
```{r}
rm(list=setdiff(ls(),c('taules','pestanyes_excel')))
save.image(paste('output/00.taulesIRPF2020_',format(Sys.time(),"%d-%m-%Y"),'.RData',sep=''))
```

Treure-les a excel

```{r}
library('openxlsx')
load(paste('00.taulesIRPF2020_24-01-2023.RData',sep=''))

wb <- createWorkbook()

#agrupo quotes líquides amb quotes líquides incrementades perquè dona problemes
pestanyes_excel[pestanyes_excel=='CUOTAS LÍQUIDAS INCREMENTADAS']<-'CUOTAS LÍQUIDAS'
pestanyes_excel<-unique(pestanyes_excel)

#noms de pestanyes limitats a 31 caràcters
w<-which(sapply(pestanyes_excel,nchar)>31)
#pestanyes_excel[w] #executar per veure les que cal arreglar
pestanyes_excel_31<-pestanyes_excel

pestanyes_excel_31[pestanyes_excel_31=='RENDIMIENTOS DEL CAPITAL MOBILIARIO']<-                   'RENDIMIENTOS CAPITAL MOBILIARIO'
pestanyes_excel_31[pestanyes_excel_31=='BIENES INMUEBLES NO AFECTOS A ACTIVIDADES ECONÓMICAS']<-  'BIENES INMUEBLES NO AFECTOS'
pestanyes_excel_31[pestanyes_excel_31=='RENDIMIENTOS DE ACTIVIDADES ECONÓMICAS']<-                'RENDIMIENTOS ACTIVIDADES ECO.'
pestanyes_excel_31[pestanyes_excel_31=='BASE IMPONIBLE GENERAL Y DEL AHORRO']<-                   'BASE IMPONIBLE'
pestanyes_excel_31[pestanyes_excel_31=='REDUCCIONES DE LA BASE IMPONIBLE']<-                      'REDUCCIONES BI'
pestanyes_excel_31[pestanyes_excel_31=='REDUCCIONES APLICADAS A LA BASE IMPONIBLE GENERAL']<-     'REDUCCIONES BIG'
pestanyes_excel_31[pestanyes_excel_31=='REDUCCIONES APLICADAS A LA BASE IMPONIBLE DEL AHORRO']<-  'REDUCCIONES BIA'
pestanyes_excel_31[pestanyes_excel_31=='BASE LIQUIDABLE GENERAL Y DEL AHORRO']<-                  'BASE LIQUIDABLE'
pestanyes_excel_31[pestanyes_excel_31=='CIRCUNSTANCIAS PERSONALES Y FAMILIARES: MÍNIMO PERSONAL Y FAMILIAR']<-'MÍNIMO PERSONAL Y FAMILIAR'
pestanyes_excel_31[pestanyes_excel_31=='DEDUCCIONES DE LA CUOTA LÍQUIDA INCREMENTADA TOTAL']<-    'DEDUCCIONES CUOTA LÍQUIDA I.T.'
pestanyes_excel_31[pestanyes_excel_31=='CUOTA RESULTANTE DE LA AUTOLIQUIDACIÓN']<-                'CUOTA RESULTANTE AUTOLIQ.'
pestanyes_excel_31[pestanyes_excel_31=='RETENCIONES Y DEMÁS PAGOS A CUENTA']<-                    'RETENCIONES Y DEMÁS PAGOS'

#crear formats
style_number<-createStyle(numFmt='NUMBER')
style_text_title<-createStyle(wrapText = T, halign='center', valign='center', textDecoration='bold')
style_text_trams<-createStyle(halign='left', valign='center', textDecoration='bold')

#crear pestanyes de format numèric
for(pestanya in pestanyes_excel_31){
  addWorksheet(wb, pestanya)
}


#afegir-hi les dades
start_row<-2
pestanya_prev<-''

for(i in 1:length(taules)){
  nom_taula<-names(taules)[i]
  
  quina_pestanya<-which(sapply(pestanyes_excel, function(x) grepl(x,nom_taula)))
  pestanya<-pestanyes_excel_31[quina_pestanya]
  
  if(pestanya!=pestanya_prev){
    start_row<-2
    print(pestanya)
  }
  
  #total, conjunta o individual
  taules_i<-taules[[i]]
  
  start_col<-2
  for(j in 1:length(taules_i)){
    
    #fer més ampla la primera columna
    setColWidths(wb, pestanya, cols=start_col, widths = 20)
    
    if(!(grepl('DEDUCCIONES',nom_taula) & grepl('Detalle',nom_taula))){
      writeData(wb, pestanya, names(taules_i)[j], startRow = start_row, startCol = start_col)
      
      taula_num<-taules_i[[j]][3:13,-1]
      taula_num[taula_num == 'S.E.'] <- NA
      taula_num<-sapply(taula_num, function(x) as.numeric(gsub(',','.',gsub('\\.','',x))))

      writeData(wb, pestanya, taules_i[[j]][1:2,], startRow = start_row+1, startCol = start_col) #titols, files 1 i 2
      writeData(wb, pestanya, taules_i[[j]][,1], startRow = start_row+1, startCol = start_col) #trams, columna 1
      writeData(wb, pestanya, taula_num, startRow = start_row+4, startCol = start_col+1, colNames=F) #valors numèrics
      
      mergeCells(wb, pestanya, rows = (start_row+1):(start_row+1+2), cols = start_col) #Tramos de Rend. e Imputac. - fila 1 a 3, col 1
      mergeCells(wb, pestanya, rows = (start_row+1), cols = (start_col+1):(start_col+2)) #DATOS GENERALES - fila 1, col 2 a 3
      mergeCells(wb, pestanya, rows = (start_row+1), cols = (start_col+3):(start_col+7)) #INFORMACIÓN SOBRE LA PARTIDA - fila 1, col 4 a 8
      mergeCells(wb, pestanya, rows = (start_row+1+1):(start_row+1+2), cols = (start_col+1)) #LiquidacionesNúmero Total - fila 2 a 3, col 2
      mergeCells(wb, pestanya, rows = (start_row+1+1):(start_row+1+2), cols = (start_col+2)) #Distribución Número - fila 2 a 3, col 3
      mergeCells(wb, pestanya, rows = (start_row+1+1), cols = (start_col+3):(start_col+4)) #LIQUIDACIONES PARTIDA - fila 2, col 4 a 5
      mergeCells(wb, pestanya, rows = (start_row+1+1), cols = (start_col+5):(start_col+7)) #IMPORTE PARTIDA - fila 2, col 6 a 8
      
      #títols: text ajustat, centrat i en negreta
      addStyle(wb, pestanya, style_text_title, rows = (start_row+1):(start_row+1+2), cols = start_col) #Tramos de Rend. e Imputac.
      addStyle(wb, pestanya, style_text_title, rows = (start_row+1), cols = (start_col+1):(start_col+2)) #DATOS GENERALES
      addStyle(wb, pestanya, style_text_title, rows = (start_row+1), cols = (start_col+3):(start_col+7)) #INFORMACIÓN SOBRE LA PARTIDA
      addStyle(wb, pestanya, style_text_title, rows = (start_row+1+1):(start_row+1+2), cols = (start_col+1)) #LiquidacionesNúmero Total
      addStyle(wb, pestanya, style_text_title, rows = (start_row+1+1):(start_row+1+2), cols = (start_col+2)) #Distribución Número
      addStyle(wb, pestanya, style_text_title, rows = (start_row+1+1), cols = (start_col+3):(start_col+4)) #LIQUIDACIONES PARTIDA
      addStyle(wb, pestanya, style_text_title, rows = (start_row+1+1), cols = (start_col+5):(start_col+7)) #IMPORTE PARTIDA
      addStyle(wb, pestanya, style_text_title, rows = (start_row+1+2), cols = (start_col+3):(start_col+7)) #Núm-Dist-Imp-Dist-Media
      
      #trams: text a l'esquerra i en negreta
      addStyle(wb, pestanya, style_text_trams, rows = (start_row+1+3):(start_row+1+13), cols = (start_col)) #trams - fila 4 a , col 1
      
      #números amb format número
      #addStyle(wb, pestanya, style_number, rows = (start_row+1+3):(start_row+1+13), cols = (start_col+1):(start_col+7), gridExpand = T)
    }
    
    if((grepl('DEDUCCIONES',nom_taula) & grepl('Detalle',nom_taula))){
      taula_num<-taules_i[[j]][,-1]
      taula_num[taula_num == 'S.E.'] <- NA
      taula_num<-sapply(taula_num, function(x) as.numeric(gsub(',','.',gsub('\\.','',x))))

      writeData(wb, pestanya, taules_i[[j]][,1], startRow = start_row+1, startCol = start_col) #partides, columna 1
      writeData(wb, pestanya, taula_num, startRow = start_row+1, startCol = start_col+1, colNames=T) #valors numèrics
      
      #títols: text ajustat, centrat i en negreta
      addStyle(wb, pestanya, style_text_title, rows = (start_row+1), cols = start_col:(start_col+3)) #Tramos de Rend. e Imputac.
      
      #trams: text a l'esquerra i en negreta
      addStyle(wb, pestanya, style_text_trams, rows = (start_row+1+1):(start_row+1+12), cols = (start_col)) #partides
      
      #números amb format número
      #addStyle(wb, pestanya, style_number, rows = (start_row+1+1):(start_row+1+12), cols = (start_col+1):(start_col+3), gridExpand = T)
    }
    
    start_col<-start_col+ncol(taules_i[[j]])+1
  }
  start_row<-start_row+nrow(taules_i[[j]])+3
  pestanya_prev<-pestanya
}

saveWorkbook(wb, paste('output/00.taulesIRPF2020_',format(Sys.time(),"%d-%m-%Y"),'.xlsx',sep=''), overwrite = TRUE)
```


